【裁判字號】    98,交聲,2704
【裁判日期】    981030
【裁判案由】    聲明異議
【裁判全文】
臺灣高雄地方法院交通事件裁定      98年度交聲字第2704號
原處分機關  高雄市政府警察局左營分局
法定代理人  陳書田
異  議  人  甲○○
即受處分人
上列異議人因違反道路交通管理處罰條例案件，對於高雄市政府
警察局左營分局民國98年9 月3 日高市警左分六裁字第0980903-
114 號違反道路交通管理事件裁決書，聲明異議，本院裁定如下
：
    主      文
異議駁回。
    理      由
一、原處分意旨略以：異議人即受處分人甲○○所有之車號ZD-8
    739 號自用小貨車，於民國98年6 月7 日10時30分許，在高
    雄市○○路、重愛路口，有在禁止設攤處違規設攤賣早點之
    違規，經高雄市政府警察局左營分局博愛四路派出所員警開
    單舉發，嗣原處分機關仍認異議人有前開違規行為，故仍應
    依道路交通管理處罰條例第82條第1 項第10款之規定，裁處
    異議人罰鍰新台幣（下同）1500元等語。
二、聲明異議意旨略以：異議人並未於上揭時間違規擺攤，且迄
    今未收到本件違規舉發通知單，故不知有前揭違規之情，請
    求撤銷原處分云云。
三、有下列情形之一者，除責令行為人即時停止並消除障礙外，
    處行為人或其雇主新臺幣1200元以上2400元以下罰鍰：…(十)
    、未經許可在道路擺設攤位，道路交通管理處罰條例第82條
    第1 項第10款定有明文。
四、經查：異議人甲○○所有車牌號碼ZD-8379 號自用小貨車於
    98年6 月7 日10時30分許，在高雄市○○路、重愛路口，在
    禁止設攤處違規設攤賣早點之違規情事，有卷附高雄市政府
    警察局左營分局高市警左分六裁字第0980903-114 號違反道
    路交通管理事件裁決書、高雄市政府警察局高市警交字第BO
    0000000 號舉發違反道路交通管理事件通知單、取締照片7
    幀、送達證書在卷可稽（本院卷第4 、14至16、22至23、27
    頁）。是異議人所有之上開自用小貨車，於前揭時、地有未
    經許可在道路擺設攤位之違規行為，堪以認定。
五、異議人雖辯稱警方取締當日伊未在該處違規擺攤云云。惟查
    ，異議人前揭違規情事，業據證人即取締員警乙○○於本院
    具結證稱取締當時異議人將上開車輛違規停放在停車格內，
    並在該處違規賣早點（本院卷第19頁），且從取締照片顯示
    異議人所有車牌號碼ZD-8379 號之自用小貨車違規日期即為
    98年6 月7 日（本院卷第22頁），顯見異議人辯稱當日未在
    該地點違規擺攤營業云云，顯不可採。又異議人另辯稱伊未
    收到原舉發單位寄送之違規舉發通知單云云。按送達，不能
    依前2 條之規定為之者，得將文書寄存送達於地之地方自治
    或警察機關，並作送達通知書二份，一份黏貼於應受送達人
    住居所、事務所、營業所或其就業處所之門首，另一份交由
    鄰居或置於該送達處所信箱或其他適當位置，以為送達。前
    項情形，由郵政機關為送達者，得將為書寄存於送達地之郵
    政機關，行政程序法第74條第1 項、第2 項，定有明文。經
    查，本件原舉發單位高雄市政府警察局左營分局博愛四路派
    出所係以掛號郵寄方式交由郵政機關送達本件舉發違反道路
    交通管理事件通知單，並由左營福山郵局於98年7 月2 日將
    該舉發通知單郵寄送達異議人位於高雄市左營區○○○路18
    4 巷15號4 樓之2 住處，惟因未獲受送達人，故以寄存方式
    將該違規舉發通知單寄存於該郵局，並作送達通知書二份，
    一份黏貼於應受送達人住居所之門首，一份置於該受送達處
    所信箱適當位置，以為送達，有卷附送達證書可稽（本院卷
    第27頁），故原舉發單位業已依法送達本件舉發違反道路交
    通管理事件通知單，並無違誤。
六、綜上所述，異議人確有裁決書上所載在禁止設攤處違規設攤
    之違規情事，且原舉發單位並已依法送達本件舉發違反道路
    交通管理事件通知單，異議人上述所辯，並無足取。揆諸前
    揭法律規定，異議人既有上開違規情事，原處分機關依道路
    交通管理處罰條例第82條第1 項第10款規定，對異議人裁處
    罰鍰1500元，並無違誤，異議人執上開情詞聲明異議，洵無
    理由。
據上論斷，應依道路交通案件處理辦法第19條，裁定如主文。
中    華    民    國    98    年    10    月    30    日
                        交通法庭  法  官  曾仁勇
以上正本證明與原本無異。
如不服本裁定，應於收受送達後5 日內向本院提出抗告狀。
中    華    民    國    98    年    10    月    30    日
                                  書記官  王紀芸


司法院資訊處製作；財團法人民間司法改革基金會備份。
